臺灣新北地方法院民事裁定
111年度簡聲抗字第32號
抗  告  人  陳平山
相  對  人  兆鼎建設有限公司

法定代理人  呂財清


上列當事人間聲請停止執行事件，抗告人對於民國111 年4 月27
日本院板橋簡易庭111 年度板聲字第77號所為裁定不服，提起抗
告，本院裁定如下：
    主  文
抗告駁回。
抗告費用由抗告人負擔。
    理  由
一、本件抗告意旨略以：相對人只有繳交新臺幣（下同）14,891
    元遲延利息，顯不足以擔保3 年訴訟之後，抗告人可取得債
    權總額加上法定遲延利息計114,161元，故應通知相對人補
    繳差額99,270元，否則應駁回相對人停止執行之聲請，爰提
    起抗告，聲明原裁定廢棄等語。
二、按強制執行程序開始後，除法律另有規定外，不停止執行。
    有回復原狀之聲請，或提起再審或異議之訴，或對於和解為
    繼續審判之請求，或提起宣告調解無效之訴、撤銷調解之訴
    ，或對於許可強制執行之裁定提起抗告時，法院因必要情形
    或依聲請定相當並確實之擔保，得為停止強制執行之裁定，
    強制執行法第18條定有明文。次按法院依強制執行法第18條
    第2 項定擔保金額而准許停止強制執行之裁定者，該項擔保
    係備供債權人因停止執行所受損害之賠償，其數額應依標的
    物停止執行後，債權人未能即時受償或利用該標的物所受之
    損害額，或其因另供擔保強制執行所受之損害額定之，非以
    標的物之價值或其債權額為依據（最高法院91年度台抗字第
    429 號裁定參照）。法院依上開規定，以裁定命債務人供擔
    保後停止強制執行，其擔保金額之多寡應如何認為相當，原
    屬於法院職權裁量之範圍，如已斟酌債權人因停止強制執行
    不當所應受之損害為衡量之標準，即非當事人所可任意指摘
    （最高法院98年度台抗字第162 號裁定參照）。
三、經查：　　
　㈠抗告人前聲請執行相對人所有之財產，現由本院以111 年度
    司執字第20552 號、臺灣基隆地方法院111 年度司執助字第
    185 號受理中，相對人提起確認債權不存在之訴，由本院板
    橋簡易庭以111 年度板簡字第533 號案件受理在案，經本院
    簡易庭職權調取前揭執行卷宗及原審調閱本案確認債權不存
    在卷宗查閱無訛，相對人聲請裁定停止強制執行程序，核與
    規定相符，應予准許。
　㈡抗告人於本件強制執行程序，主張之債權總額為99,270元，
    核其因停止執行程序可能招致之損害，應為延後實現其債權
    額之利息，並參諸民法第203 條規定，以週年利率百分之5 
    計算其相當於利息之損失為適當；又相對人所提確認債權不
    存在之訴，依民事訴訟法第427 條第1 項規定應適用簡易程
    序，且未逾民事訴訟法第466 條第1 項所定數額，屬不得上
    訴第三審之案件，參酌司法院訂頒各級法院辦案期限實施要
    點之規定，第一、二審簡易程序審判案件期限分別為10月、
    2 年，共計2 年10月，加上裁判送達、上訴、分案等期間可
    推定為3 年，則抗告人因停止強制執行未能及時受償之可能
    損害金額為14,891元（計算式：99,270 元×3 ×5%，元以下
    四捨五入），相對人應提供之擔保金以14,891元為適當。
　㈢從而，原裁定酌定相對人聲請停止強制執行程序，應供擔保
    之金額為14,891元，自無違誤，抗告意旨指摘原裁定不當，
    求予廢棄，為無理由，應予駁回。
四、據上論結，本件抗告為無理由，依強制執行法第30條之1、
    民事訴訟法第436 條之1 第1 項、第3 項、第495 條之1 第
    1 項、第449 條第1 項、第95條、第78條，裁定如主文。
中　　華　　民　　國　  111　 年　　 7 　 月　　 29 　日
　　　　　　　　　民事第六庭　審判長法　官　許瑞東
　
　　　　　　　　　　　　　　　　　　法　官　莊惠真
　
　　　　　　　　　　　　　　　　　　法　官　宋家瑋
以上正本證明與原本無異
本裁定不得再抗告。
中　　華　　民　　國　  111　 年　   8 　 月　　  1 　日
　　　　　　　　　　　　　　　　　　書記官　張韶安